ACORDAO-COMPLETO-2366294

ACÓRDÃO DE RELAÇÃO

ACÓRDÃO DE RELAÇÃO 6997/2019 ATA 27/2019 - SEGUNDA CÂMARA

Acórdão 6997/2019-TCU-Segunda Câmara
Os Ministros do Tribunal de Contas da União, com fundamento nos arts. 1º, inciso V, e 39, inciso II, da Lei nº 8.443/92, c/c os arts. 1º,  inciso VIII; 17, inciso III; 143, inciso II e 260, §§ 1º e 2º, inciso II, do Regimento Interno/TCU, ACORDAM em considerar legais  para fins de registro os atos  de  concessão a  seguir relacionados, conforme os pareceres emitidos nos autos  pela Sefip e pelo Ministério Público junto a este Tribunal.
1. Processo TC-Processo 013.327/2019-4 (PENSÃO MILITAR) 
	1.1. Interessados: Amalia Cristina Portella de Almeida Daher (XXX.994.487-XX) ; Ana Cristina Portella de Almeida (XXX.417.839-XX) ; Andrea Machado da Silva Rogaciano da Silva (XXX.445.697-XX) ; Angela Conceicao Azevedo Montenegro (XXX.877.147-XX) ; Arlete Silva de Souza (XXX.011.087-XX) ; Erica Azevedo Montenegro (XXX.194.017-XX) ; Jennifer Paula Maria Paiva dos Santos (XXX.602.497-XX) ; Jianny Claudia Paiva dos Santos (XXX.326.437-XX) ; Jocekley Paiva dos Santos e Silva (XXX.326.477-XX) ; Jocelane Paiva dos Santos (XXX.969.637-XX) ; Joicy Andrea Paiva dos Santos (XXX.468.144-XX) ; Josilene Sandra Paiva dos Santos (XXX.689.237-XX) ; Jozely Paiva dos Santos da Silveira (XXX.727.707-XX) ; Luzia Maria Gomes Garcia (XXX.596.767-XX) ; Marcia Machado da Silva Pinheiro (XXX.830.397-XX) ; Maria Cristina Portella de Almeida Sawaf (XXX.277.559-XX) ; Maria Helena Amaral Balbi (XXX.554.777-XX) ; Maria Mara da Silva Costa (XXX.855.047-XX) ; Maria de Fatima Machado Lopes (XXX.974.017-XX) ; Maria de Nazare Paiva do Vale (XXX.380.002-XX) ; Olinda Minetto da Silva (XXX.205.750-XX) ; Rosane Machado da Silva Rodrigues (XXX.781.047-XX) ; Rosangela Lopes Bastos (XXX.732.237-XX) ; Sandra Machado da Silva (XXX.372.467-XX) ; Sandra Regina Vieira Dantas de Macedo (XXX.251.347-XX) ; Silene da Silva Ferreira (XXX.248.137-XX) ; Tercidia Azevedo Montenegro (XXX.853.597-XX) ; Vania Machado da Silva (XXX.844.367-XX) ; Vera Cristina Vieira Dantas (XXX.582.327-XX) 
	1.2. Órgão/Entidade: Ministério da Defesa-comando da Marinha (vinculador) 
	1.3. Relator: Ministro Raimundo Carreiro
	1.4. Representante do Ministério Público: Procurador Júlio Marcelo de Oliveira
	1.5. Unidade Técnica: Secretaria de Fiscalização de Pessoal (SEFIP) .
	1.6. Representação legal: não há.
	1.7. Determinações/Recomendações/Orientações: não há.

Segunda Câmara

Amalia Cristina Portella de Almeida Daher (XXX.994.487-XX); Ana Cristina Portella de Almeida (XXX.417.839-XX); Andrea Machado da Silva Rogaciano da Silva (XXX.445.697-XX); Angela Conceicao Azevedo Montenegro (XXX.877.147-XX); Arlete Silva de Souza (XXX.011.087-XX); Erica Azevedo Montenegro (XXX.194.017-XX); Jennifer Paula Maria Paiva dos Santos (XXX.602.497-XX); Jianny Claudia Paiva dos Santos (XXX.326.437-XX); Jocekley Paiva dos Santos e Silva (XXX.326.477-XX); Jocelane Paiva dos Santos (XXX.969.637-XX); Joicy Andrea Paiva dos Santos (XXX.468.144-XX); Josilene Sandra Paiva dos Santos (XXX.689.237-XX); Jozely Paiva dos Santos da Silveira (XXX.727.707-XX); Luzia Maria Gomes Garcia (XXX.596.767-XX); Marcia Machado da Silva Pinheiro (XXX.830.397-XX); Maria Cristina Portella de Almeida Sawaf (XXX.277.559-XX); Maria Helena Amaral Balbi (XXX.554.777-XX); Maria Mara da Silva Costa (XXX.855.047-XX); Maria de Fatima Machado Lopes (XXX.974.017-XX); Maria de Nazare Paiva do Vale (XXX.380.002-XX); Olinda Minetto da Silva (XXX.205.750-XX); Rosane Machado da Silva Rodrigues (XXX.781.047-XX); Rosangela Lopes Bastos (XXX.732.237-XX); Sandra Machado da Silva (XXX.372.467-XX); Sandra Regina Vieira Dantas de Macedo (XXX.251.347-XX); Silene da Silva Ferreira (XXX.248.137-XX); Tercidia Azevedo Montenegro (XXX.853.597-XX); Vania Machado da Silva (XXX.844.367-XX); Vera Cristina Vieira Dantas (XXX.582.327-XX)

RAIMUNDO CARREIRO

não há.

Procurador Júlio Marcelo de Oliveira

PENSÃO MILITAR (PMIL)

Secretaria de Fiscalização de Pessoal (SEFIP).